【裁判字號】    95,訴,24
【裁判日期】    950510
【裁判案由】    偽造文書
【裁判全文】
臺灣雲林地方法院刑事協商判決            95年度訴字第24號
公  訴  人  臺灣雲林地方法院檢察署檢察官
被      告  丁○○
                    國民
                    （現另案於臺灣嘉義監獄鹿草分監執行中
指定辯護人  本院公設辯護人丙○○
上列被告因偽造文書案件，經檢察官提起公訴（94年度偵字第45
08號）後，聲請改依協商程序而為判決，本院合議庭裁定由受命
法官獨任進行協商程序，本院判決如下：
    主      文
丁○○行使偽造私文書，足以生損害於公眾及他人，處有期徒刑
柒月。附表所示偽造「乙○○」名義之署押均沒收。
    事實及理由
壹、構成犯罪之事實：丁○○前於民國93年間，因詐欺案件經臺
    灣嘉義地方法院檢察署通緝，嗣於93年5 月26日17時40分許
    ，在嘉義縣民雄鄉北斗村北勢子3 之16號處為警緝獲，詎其
    竟為掩飾真實身份以逃避刑責，遂基於偽造署押及行使偽造
    私文書之犯意，於同日18時10分許，在嘉義縣警察局刑警隊
    機動組內接受詢問時，冒用「乙○○」之名義應訊，並接續
    偽造「乙○○」之署押及按捺指紋於如附表編號1 、2 、4
    、5 所示之文書上，隨即接續於如附表編號3 、6 、7 所示
    之文件上偽簽「乙○○」之署名並按捺指紋，藉以表示「乙
    ○○」已知悉權利或收受通知等意思表示，旋將附表編號3
    、6 、7 號偽造之私文書交付予嘉義縣警察局員警收執存卷
    而行使之，致使承辦員警誤認丁○○即係「乙○○」本人而
    誤將其移送至臺灣嘉義地方法院檢察署，足生損害於「乙○
    ○」及偵查機關辦理刑事案件人別認定之正確性。嗣經內政
    部警政署刑事警察局將丁○○之指紋與「乙○○」之年籍資
    料進行比對而察覺有異，始循線查悉上情。
貳、證據名稱：
  一、被告丁○○所偽造署押如附表所示之文書、內政部警政署
      刑事警察局93年8月11日刑紋字第0930166088號函。
  二、被告丁○○本人之自白。
、本件經檢察官與被告於審判外達成協商之合意且被告已認罪
    ，其合意內容如主文第1 項所示。經查，上開協商合意並無
    刑事訴訟法第455 條之4 第1 項所列情形之一，檢察官聲請
    改依協商程序而為判決，本院爰不經言詞辯論，於協商合意
    範圍內為協商判決，合予敘明。
肆、如附表編號5 所示之乙○○指紋卡片，其上指印固為被告丁
    ○○冒名「乙○○」所按捺，惟其上「乙○○」之簽名則非
    被告丁○○所為，業經被告於本院審理時陳述明確（見本院
    卷第19頁反面），觀之該「乙○○」之簽名與附表編號1 、
    2 、3 、4 、6 、7 之文書其上被告丁○○偽簽之「乙○○
    」簽名，附表編號5 之「乙○○」在書寫的筆順及角度等方
    面均有不同，堪信被告所述屬實。因此，附表編號5 所示之
    乙○○指紋卡片上被告所偽造者應僅有指印部分，應予敘明
    。至於警卷第8 頁（警卷左上角編碼該頁）所示之丁○○
    指紋卡片，起訴書固認該指紋卡片亦係被告偽造署押。然查
    ，此份指紋卡片其上所載姓名為「丁○○」；捺辦單位為「
    高雄縣警察局刑警隊」。惟本案被告係冒名「乙○○」於緝
    獲被告之單位嘉義縣警察局刑警隊機動組應訊，有偵訊筆錄
    在卷可查（見警卷第1 頁）。且警卷第8 頁（警卷左上角編
    碼該頁）所示之丁○○指紋卡片之上並無「乙○○」之署
    押。因此，警卷第8 頁（警卷左上角編碼該頁）所示之丁
    ○○指紋卡片上並無被告偽造署押之部分，被告就此文書當
    無偽造文書之犯行。惟此部分業經公訴檢察官當庭減縮不再
    主張，本院自無庸就此另為無罪諭知，併此敘明。末查，起
    訴書另認被告冒名「乙○○」簽名捺印於警卷第5 頁之「乙
    ○○」本人之口卡片上（即本判決附表編號4 所示之文書）
    ，係屬偽造私文書。惟查，被告冒名「乙○○」簽名於「乙
    ○○」之口卡片影本，僅係單純表示其係「乙○○」本人，
    作為人格同一性之證明，並無其他法律上用意，應僅構成偽
    造署押罪，亦附此敘明。
伍、如附表所示之偽造「乙○○」簽名及指印，不問屬於被告與
    否，均應依刑法第219 條規定宣告沒收。
陸、應適用之法條：
  一、刑事訴訟法第455 條之4 第2 項、455 條之8 。
  二、刑法第216 條、第210 條、第219 條。
柒、本判決不得上訴。但如認為有刑事訴訟法第455 條之4 第1
    項第1 款、第2 款、第4 款、第6 款、第7 款所定情形之一
    ，或違反同條第2 項規定，而不服本判決，得自收受判決送
    達之日起10日內，向本院提出上訴狀，上訴於第二審法院。
本案經檢察官甲○○到庭執行職務。
中    華    民    國    95    年    5     月    10    日
                  刑事第二庭  法  官 李明鴻
以上正本證明與原本無異。
                              書記官 孫秀桃
中    華    民    國    95    年    5     月    12    日
附表
┌───┬────────┬──────┬───────┐
│編號  │偽造署押之處    │偽造之署押  │   數  量     │
│      │                │            │              │
├───┼────────┼──────┼───────┤
│１    │嘉義縣警察局第1 │乙○○      │署名2 枚及指印│
│      │次偵訊筆錄受訊問│            │1 枚          │
│      │人簽名處        │            │              │
│      │                │            │              │
├───┼────────┼──────┼───────┤
│2     │嘉義縣警察局解送│乙○○      │署名1 枚及指印│
│      │人犯報告書被逮捕│            │1枚           │
│      │人簽認處        │            │              │
│      │                │            │              │
├───┼────────┼──────┼───────┤
│3     │嘉義縣警察局權利│乙○○      │署名1 枚及指印│
│      │告知書被告知人簽│            │1 枚          │
│      │收捺印處        │            │              │
├───┼────────┼──────┼───────┤
│4     │乙○○本人之口卡│乙○○      │署名1 枚及指印│
│      │片              │            │1 枚          │
├───┼────────┼──────┼───────┤
│5     │被告丁○○冒名蔡│乙○○      │指印20枚      │
│      │俊鴻按捺之指紋卡│            │              │
│      │片              │            │              │
├───┼────────┼──────┼───────┤
│6     │嘉義縣警察局逮捕│乙○○      │署名1 枚及指印│
│      │通知（通知莊詠裕│            │1 枚          │
│      │）收受人簽章處  │            │              │
├───┼────────┼──────┼───────┤
│7     │嘉義縣警察局逮捕│乙○○      │署名1 枚及指印│
│      │通知（通知乙○○│            │1 枚          │
│      │）收受人簽章處  │            │              │
└───┴────────┴──────┴───────┘
附錄本案論罪科刑法條全文
中華民國刑法第二百十條
 (偽造變造私文書罪)：
偽造、變造私文書，足以生損害於公眾或他人者，處五年以下有
期徒刑。
中華民國刑法第二百十六條
 (行使偽造變造或登載不實之文書罪)：
行使第二百十條至第二百十五條之文書者，依偽造、變造文書或
登載不實事項或使登載不實事項之規定處斷。


司法院資訊處製作；財團法人民間司法改革基金會備份。
